# 搬迁补偿款的账务问题

提问人：ansenlin123 时间：2012-04-06 15:21:09
请教版主，现有一国有企业与某区政府签订搬迁补偿协议，该企业有一土地及地上房屋和机器设备，以评估价 3 亿转让给政府，但该企业土地没有入无形资产，那么转让款进入专项应付款后，搬迁成本只有机器设备和停工损失及人员安置费，土地成本没有，那么如何进行账务处理？相关有哪些税费？
该贴已经同步到 ansenlin123的微博

回答人：chenyiwei
基本原理上还是遵循解释 3 号中的处理规定。由于原先该土地帐面价值，也就相应减少了需补偿的原资产被收回的帐面价值损失的金额。